【裁判字號】    90,交簡上,37
【裁判日期】    900731
【裁判案由】    公共危險
【裁判全文】
臺灣高雄地方法院刑事判決                          九十年度交簡上字第三七號
    上  訴  人  臺灣高雄地方法院檢察署檢察官
    被 上 訴人  乙○○
    （即被告）
右列上訴人因公共危險案件，不服本院高雄簡易庭九十年度雄交簡字第二六四號中華
民國九十年三月十九日第一審判決（聲請簡易判決處刑案號九十年度偵字第一三七五
號），提起上訴，本院判決如左：
    主  文
原判決撤銷。
乙○○服用酒類，不能安全駕駛動力交通工具而駕駛，處有期徒刑參月，如易科罰金
，以參佰元折算壹日。
    事  實
一、乙○○於民國九十年一月五日下午六時五十分許，喝完酒後，明知其控制力及注
    意力均已達無法安全駕駛動力交通工具汽車之程度，猶駕駛車牌號碼ＯＴＸ—八
    三三號重型機車，以每小時時速四十五公里，沿高雄縣仁武鄉○○路由東往西方
    向行駛，途經該路與鳳林路口時，與甲○○駕駛之車牌號碼ＶＵＳ—三六二號輕
    型機車發生擦撞（過失傷害部分未經告訴及聲請處刑）。嗣經警前往處理，檢測
    其呼氣酒精濃度含量達每公升０點八毫克後查獲。
二、案經高雄縣警察局仁武分局報告台灣高雄地方法院檢察署檢察官聲請簡易判決處
    刑。
    理  由
一、訊據被告乙○○對於右揭事實坦承不諱，核與證人即被害人甲○○於警訊及本院
    審理中證述之情節相符，且有道路交通事故調查報告表、酒精濃度測試表及測試
    觀察紀錄表各一紙附卷可稽。按汽車駕駛人飲酒後其吐氣所含酒精成分超過每公
    升零點二五毫克以上者，即不得駕車，道路交通安全規則第一百十四條第二款定
    有明文；又參考外國之認定標準，對於酒精濃度呼氣已達每公升零點五五毫克，
    肇事率為一般正常人之十倍，本件被告呼氣酒精濃度含量既已高達每公升０點八
    毫克，超出上開數值甚多，且其酒後駕車已造成本件事故，益證被告已達「不能
    安全駕駛」之程度。本件事證明確，被告犯行堪以認定，應依法論科。
二、核被告所為，係犯刑法第一百八十五條之三之罪。按被告行為後，刑法第四十一
    條已於九十年一月十日修正公布施行，於同年月十二日生效，本件係刑法第一百
    八十五條之三之罪，法定本刑為一年以下有期徒刑，原係得易科罰金，而修正後
    刑法第四十一條第一項但書增訂不得易科罰金事由，比較新舊法，其易科罰金之
    要件，以舊法較有利於被告，依刑法第二條第一項但書之規定，自應適用修正前
    之刑法第四十一條，為其易科罰金之要件。本件檢察官上訴意旨認被告未對被害
    人為關心或賠償，原審量刑過輕等語，固無可採，然原判決關於本件易科罰金折
    算標準所應適用之法律既有違誤（適用修正後刑法第四十一條第一項），自應由
    本院予以撤銷改判。爰審酌被告犯罪之動機、目的、手段，其品性、生活狀況、
    智識程度、犯罪所生之損害，及犯罪後坦承不諱，已與被害人達成民事和解賠償
    其所受損害（見卷附和解書一份），態度尚佳等一切情狀，仍量處如主文所示之
    刑，並諭知易科罰金之折算標準，以昭炯戒。
據上論斷，應依刑事訴訟法第四百五十五條之一第一項、第三項、第三百六十九條第
一項前段、第三百六十四條、第二百九十九條第一項前段，刑法第一百八十五條之三
、第二條第一項但書、修正前第四十一條，罰金罰鍰提高標準條例第二條，判決如主
文。
本案經檢察官郭昭吟到庭執行職務。
中    華    民    國    九十    年      七      月        三十一        日
                                  臺灣高雄地方法院刑事第三庭
          審判長法  官  宋明中
                                            法  官  簡志瑩
                                            法  官  葉啟洲
右正本證明與原本無異。
不得上訴。
                                            書記官  陳威志
中    華    民    國      九十      年      八      月      三      日


司法院資訊處製作；財團法人民間司法改革基金會備份。
